# 请教新租赁准则应用相关问题

提问人：yundanchanxin 时间：2021-06-22 21:02:56
请教陈版主，在新租赁准则下计算作为承租人在计算使用权资产时要考虑到期设备拆除、场地恢复等相关费用，按照折现后的金额计提预计负债，假如原值是 100 万元，折现后是 80 万元，相应的会计分录：
账务处理 1 ： 借：使用权资产 80
贷：预计负债 80 万元
账务处理 2 ： 借：使用权资产 80
预计负债—未确认融资费用 20
贷：预计负债 100
请问陈老师我们是应该按照哪种账务处理方式来做？是否需要考虑预付负债相对应的未确认融资费用摊销问题？

回答人：chenyiwei
可采用第二种方法，该项未确认融资费用后续可按实际利率法摊销。如果对预计清理复原费用的估计发生变化的，则按《企业会计准则解释第 6号》第一条规定处理。

提问人：zwwsky123 时间：2021-07-06 12:33:07
陈版主，请问租赁期限一年以上，但是年限较短，租金也不大，是否一定要折现，关于期限和金额这块，实务操作有没有可执行的界限？谢谢

回答人：chenyiwei
原则上是要的。实务中可以考虑重要性原则。